it: Varietà di sapote: Sapote nero; Caimitillo; Canistel; Chico sapote; Sapote verde; Mamey sapote; Mammee sapote; Sapote bianco; Altro
hr-HR: Sorta sapote: Crni sapote; Caimitillo; Canistel; Chico sapote; Zeleni sapote; Mamey sapote; Mammee sapote; Bijeli sapote; Ostalo
pt-PT: Variedade de sapote: Sapota preta; Caimitillo; Canistel; Sapota chico; Sapota verde; Sapota mamey; Sapota mammee; Sapota branca; Outro
fr: Variété de sapote: Sapote noire; Caimitillo; Canistel; Sapotillier; Sapote verte; Sapote mamey; Sapote mamey; Sapote blanche; Autre
ja: サポテの種類: ブラックサポテ; カイミティロ; カニステル; チコサポテ; グリーンサポテ; マメイサポテ; マミーサポテ; ホワイトサポテ; その他
th: พันธุ์ซาโปเต้: แบล็กซาโปเต; ไคมิติโย; แคนิสเตล; ชิโคซาโปเต; กรีนซาโปเต; มาเมย์ซาโปเต; แมมมีซาโปเต; ไวท์ซาโปเต; อื่นๆ
fi: Sapotillalajike: Mustasapote; Caimitillo; Kanisteli; Chicosapote; Vihreäsapote; Mameysapote; Mammeesapote; Valkosapote; Muu
sk-SK: Odroda ovocia sapote: Čierna sapota; Caimitillo; Canistel; Chico sapote; Zelená sapota; Mamey sapota; Mammee sapota; Biela sapota; Iné
zh-CN: 美果榄品种: 黑柿; 星苹果; 蛋黄果; 人心果; 绿人心果; 马米果; 曼密苹果; 白柿; 其他
bg-BG: Сорт сапоте: Черна сапота; Каймитильо; Канистел; Чико сапота; Зелена сапота; Мамей сапота; Мами сапота; Бяла сапота; Друго
sl-SI: Sorta zapote: Črna sapota; Caimitillo; Canistel; Chico sapota; Zelena sapota; Mamey sapota; Mammee sapota; Bela sapota; Drugo
da: Sapotevariant: Sort sapote; Caimitillo; Canistel; Chico sapote; Grøn sapote; Mamey sapote; Mammee sapote; Hvid sapote; Andet
vi: Loại quả hồng xiêm: Sapote đen; Caimitillo; Lê ki ma (Canistel); Hồng xiêm (Chico sapote); Sapote xanh; Sapote mamey; Sapote mammee; Sapote trắng; Khác
cs: Odrůda zapoty: Černá sapota; Caimitillo; Canistel; Chico sapota; Zelená sapota; Mamey sapota; Mammee sapota; Bílá sapota; Jiné
es: Variedad de sapote: Zapote negro; Caimitillo; Canistel; Chicozapote; Zapote verde; Mamey; Zapote mamey; Zapote blanco; Otra
sv: Sapotesort: Svart sapote; Caimitillo; Canistel; Chico sapote; Grön sapote; Mamey sapote; Mammee sapote; Vit sapote; Övrigt
ro-RO: Soi de sapote: Sapote negru; Caimitillo; Canistel; Chico sapote; Sapote verde; Mamey sapote; Mammee sapote; Sapote alb; Altele
el: Ποικιλία sapote: Μαύρο σαπότε; Caimitillo; Canistel; Chico sapote; Πράσινο σαπότε; Mamey sapote; Mammee sapote; Λευκό σαπότε; Άλλο
zh-TW: 白柿品種: 黑柿; Caimitillo; 蛋黃果; 人心果; 綠柿; 馬米果; 曼密蘋果; 白柿; 其他
en: Sapote variety: Black sapote; Caimitillo; Canistel; Chico sapote; Green sapote; Mamey sapote; Mammee sapote; White sapote; Other
ru: Сорт сапоте: Черное сапоте; Каймитильо; Канистел; Чико-сапоте; Зеленое сапоте; Мамей-сапоте; Мамми-сапоте; Белое сапоте; Другой
nl: Sapotevariëteit: Zwarte sapote; Caimitillo; Canistel; Chico sapote; Groene sapote; Mamey sapote; Mammee sapote; Witte sapote; Overige
pt-BR: Sapota, variedade: Sapote-preto; Caimitillo; Canistel; Chico-sapote; Sapote-verde; Mamey-sapote; Mammee-sapote; Sapote-branco; Outros
nb: Sapote-variant: Svart sapote; Caimitillo; Canistel; Chico sapote; Grønn sapote; Mamey sapote; Mammee sapote; Hvit sapote; Annet
de: Auswahl an Sapoten: Schwarze Sapote; Caimitillo; Canistel; Chico-Sapote; Grüne Sapote; Mamey-Sapote; Mammiapfel; Weiße Sapote; Sonstige
lt-LT: Sapotų veislė: Juodasis sapotas; Caimitillo; Kanistelis; Sapodila; Žaliasis sapotas; Mamejinis sapotas; Mamejinis sapotas; Baltasis sapotas; Kita
ko: 사포테 품종: 블랙 사포테; 카이미티요; 카니스텔; 치코 사포테; 그린 사포테; 마메이 사포테; 마미 사포테; 화이트 사포테; 기타
tr: Sapot çeşidi: Kara sapot; Caimitillo; Canistel; Çiko sapote; Yeşil sapot; Mamey sapot; Mammee sapot; Beyaz sapot; Diğer
pl: Odmiana owocu sapota: Czarna sapota; Caimitillo; Kanistel; Sapodilla (Chico sapote); Zielona sapota; Sapota mamey; Mammee sapote; Biała sapota; Inne
hu: Sapote fajta: Fekete sapote; Caimitillo; Canistel; Chico sapote; Zöld sapote; Mamey sapote; Mammee sapote; Fehér sapote; Egyéb